臺灣高等法院交通事件裁定　　　　　　　94年度交抗字第63號
　　抗　告　人
　　即受處分人　甲○○
上列抗告人因違反道路交通管理處罰條例案件，不服臺灣桃園地
方法院93年度交聲字第509號，中華民國93年12月31日裁定，提
起抗告，本院裁定如下：
    主  文
原裁定關於加裝器具使汽車牌照不能辨認部分撤銷，發回臺灣桃
園地方法院。
    理  由
一、按汽車號牌不得變造損毀、塗抹或粘貼其他材料、加裝邊框
    或霓虹燈、裝置旋轉架、顛倒懸掛或以安裝其他器具之方式
    使不能辨認其牌號，並不得以他物遮蔽，如有污穢，致不能
    辨認其牌號時，應洗刷清楚，道路交通安全規則第11條第 2
    項定有明文。又汽車行駛有損毀或變造汽車牌照、塗抹污損
    牌照，或以安裝其他器具之方式，使不能辨認其牌號者，處
    新臺幣（下同）二千四百元以上四千八百元以下罰鍰，並責
    令申請換領牌照或改正，道路交通管理處罰條例第13條第1
    項第1款亦有明定。
二、抗告人即受處分人甲○○駕駛車牌號碼8N-7800 號自用小客
    車，因「自小客車粘貼邊框，影響號牌清晰度」違規，於民
    國90年5月8日22時5分許，行經112線11公里往中壢方向路段
    時為自動測速器拍照取證，而由桃園縣政府警察局交通隊掣
    單舉發。受處分人嗣於應到案日期前向原處分機關即交通部
    公路總局新竹區監理所中壢監理站申訴，經原處分機關函原
    舉發單位調查，認舉發無誤，乃由原處分機關於93年9月30
    日依道路交通管理處罰條例第13條第1項第1款裁罰受處分人
    罰鍰2400元。
三、抗告意旨略以：受處分人所有之車牌號碼8N-7800 號自用小
    客車，為福特TIERRA LS 1600cc，該款車原設計上在後車牌
    兩側邊框就裝有兩組長條形車牌燈，於夜間開燈行駛時會亮
    起以利辨識，受處分人並無任何改裝行為。且由採證照片觀
    之，僅第一個號碼因反光而有遮蔽前半部分字體，應未達「
    使不能辨識其牌照」之程度，故受處分人並無損毀汽車牌照
    或將牌照塗抹使不能辨認其牌照之違規行為云云。
四、原裁定意旨略以：受處分人上開違規事實，業據證人即桃園
    縣政府警察局交通隊員警王瓊琳到庭證述：車牌當時四週應
    該是有加金屬的或是會反光的框，當時把照片洗出來之後，
    確認車牌可能是BN-7800或8N-7800，經查證車牌號碼BN-780
    0 號車是賓士320 、顏色灰色，與採證照片的車子顏色、型
    號不符，所以確定這台車之車牌號碼應該是8N-7800 ，應該
    符合受處分人之車型（見原審卷第18頁），並有採證照片（
    見原審卷第20頁）在卷可稽，因認受處分人上開違規事實明
    確。原處分機關據以援引上開規定，裁處罰鍰2400元，並無
    不當。原審因認異議為無理由，而駁回受處分人異議之聲明
    。
五、惟觀證人王瓊琳提出之採證照片，受處分人之自用小客車後
    車牌，除第一號碼有一半不能分辨究為B或8外，其餘N-7800
    皆能明顯辨識。而上開第一個號碼之所以不能辨識，是否因
    攝影角度之影響，已非無疑。而受處分人辯稱於購買該車之
    後，從未改裝，請求將採證照片送由福特汽車公司，以釐清
    是否有改裝行為？亦攸關其有無違規加裝行為及上開第一號
    碼在採證照片上不清楚之原因，是受處分人據以提起抗告，
    非全無理由，自應由本院將原裁定撤銷，發回原審法院，俟
    查明後另為適法之裁定。
據上論結，應依道路交通管理處理條例第89條、道路交通案件處
理辦法第26條、刑事訴訟法第413條前段，裁定如主文。
中　　華　　民　　國　　94　　年　　1 　　月　　27　　日
                  交通法庭審判長法  官  楊照男
                                法  官  江振義
                                法  官  王詠寰
以上正本證明與原本無異。
不得再抗告。
                                書記官  駱麗君
中　　華　　民　　國　　94　　年　　1 　　月　　27　　日
